【裁判字號】    87,簡上,584
【裁判日期】    890317
【裁判案由】    侵權行為損害賠償
【裁判全文】
臺灣臺北地方法院民事判決  八十七年度簡上字第五八四號
    上  訴  人  甲○○
    被  上訴人  乙○○
右當事人間請求侵權行為損害賠償事件，上訴人對於中華民國八十七年七月一日本院
台北簡易庭八十七年度北簡字第七一六三號第一審判決提起上訴，本院判決如左：
    主  文
原判決關於駁回上訴人後開第二項之訴部分，與除確定部分外訴訟費用之裁判均廢棄
。
右廢棄部分被上訴人應再給付上訴人新台幣壹萬零貳佰伍拾柒元，及自民國八十七年
四月十四日起至清償日止按年息百分之五計算之利息。
其餘上訴駁回。
第一審（除確定部分外）、第二審訴訟費用由被上訴人負擔十分之一，餘由上訴人負
擔。
    事  實
甲、上訴人方面：
  壹、聲明：
    一、原判決不利於上訴人部分廢棄。
    二、被上訴人應再給付上訴人新台幣（下同）二十六萬三千一百九十七元，及自
        八十七年四月十四日起至清償日止，按年息百分之五計算之利息。
  貳、陳述：除與原審判決書所載者相同茲予引用外，補稱：
      被上訴人於八十六年十一月四日藉詞打傷上訴人，致上訴人受有鼻部擦傷０．
      五Ｘ０．三公分，左鼻翼擦傷０．三Ｘ０．三公分，下頷擦傷二Ｘ０．五公分
      ，右前臂擦傷一Ｘ０．三公分，右小腿瘀傷十Ｘ三公分，左腰部瘀血五Ｘ三公
      分第一處，左腰部第二處瘀血五Ｘ三公分，左小腿瘀血十Ｘ四公分，胸口瘀血
      二Ｘ二公分，上訴人因此而受有醫療費之損害、工作之損失等等，原審未詳予
      審酌，被上訴人應賠償之金額如下：
      １、醫療費及車資計二萬七千一百五十七元：上訴人於台北市立中興醫院治療
          ，有二百五十七元及四百元之收據為證，後上訴人至佛教正德慈善醫院就
          診，復健、推拿、拔罐及取藥、針灸及電療等，每週二至三次，經二個月
          不斷，前後自八十六年十一月十四日至八十七年四月十三日止，計五十三
          次，上訴人每次捐款三百元，共計花費一萬五千九百元，而來回計程車資
          每次二百元計花費一萬六百元。
      ２、眼鏡費三千五百元，襯衫費用三百五十元，二者合計三千八百五十元。
      ３、上訴人因遭被上訴人傷害而遭公司辭退，上訴人於公司素來工作認真勤奮
          ，以每一日工資平均一千元計算，自八十六年十一月十七日至八十七年四
          月十三日計一百四十七天，共計十四萬七千元。
      ４、上訴人受傷後經多月身心痛苦，請求被告給付精神慰撫金十萬元。
      上揭被上訴人應賠償上訴人之損害，計二十七萬八千零七元，扣除被上訴人已
      代繳之九百六十元，被上訴人應給付上訴人二十七萬七千四十七元。
  、證據：援用原審之立證方法，並提出台北市立中興醫院醫療費用收據二紙，財
      團法人正德文教基金會感謝狀一紙。
乙、被上訴人方面：
  被上訴人未於言詞辯論期日到場，亦未提出書狀作何聲明或陳述。
    理  由
一、本件被上訴人，未於言詞辯論期日到場，核無民事訴訟法第三百八十五條所列各
    款之情形，爰依上訴人聲請，由其一造辯論而為判決。
二、本件上訴人於原審起訴主張，被上訴人於八十六年十一月四日藉詞打傷上訴人，
    致上訴人受有鼻部擦傷０．五Ｘ０．三公分，左鼻翼擦傷０．三Ｘ０．三公分，
    下頷擦傷二Ｘ０．五公分，右前臂擦傷一Ｘ０．三公分，右小腿瘀傷十Ｘ三公分
    ，左腰部瘀血五Ｘ三公分第一處，左腰部第二處瘀血五Ｘ三公分，左小腿瘀血十
    Ｘ四公分，胸口瘀血二Ｘ二公分等情，業據上訴人提出台北市立中興醫院驗傷診
    斷書及照片數紙為證，又被上訴人因上揭傷害行為，刑事部份經本院刑事庭，對
    於被告以傷害罪、判處拘役四十日，亦有本院八十七年度易字第一八八號刑事判
    決書可稽。
三、按因故意或過失，不法侵害他人之權利者，負損害賠償責任。民法第一百八十四
    條第一項前段定有明文。又不法侵害他人之身體或健康者，對於被害人因此喪失
    或減少勞動能力或增加生活上之需要時，應負損害賠償責任。不法侵害他人之身
    體、健康、名譽或自由者，被害人雖非財產上之損害，亦得請求賠償相當之金額
    ；其名譽被侵害者，並得請求為回復名譽之適當處分。民法第一百九十三條第一
    項、第一百九十五條第一項亦有明文。被上訴人乙○○故意不法侵害原告之身體
    ，既經認定，其對於上訴人因而所受之損害，自應負賠償責任。
四、原告請求被告賠償費用，是否應予准許，分述為次：
（一）醫療費及車資計二萬七千一百五十七元部份：查其中上訴人於台北市立中興醫
      院治療，有二百五十七元之診察費收據可稽，此部分之請求，應予准許。另上
      訴人所提出台北市立中興醫院之四百元收據，係證明書之費用，非治療上之支
      付，不應准許。另上訴人稱其至佛教正德慈善醫院就診，有復健、推拿、拔罐
      及取藥、針灸及電療等醫療行為云云，上訴人雖主張花費一萬五千九百元，並
      提出該醫院之診斷證明書為據，惟依其所提出之財團法人正德文教基金會感謝
      狀，係捐助醫藥費之收據，按上訴人既對該醫院為捐款之任意性給付，即與被
      上訴人之賠償責任無關，自不能以上訴人之捐款金額，轉向被上訴人為請求賠
      償之依據，而上訴人主張之來回該醫院之計程車資一萬六百元，除無單據可稽
      ，且亦無從認係醫療上必要，均不應予准許。
（二）眼鏡費三千五百元，襯衫費用三百五十元，二者合計三千八百五十元，此部分
      之請求，業據被上訴人於原審自認，應予准許。
（三）工作損害金壹拾肆萬柒仟元部分：上訴人主張因受被上訴人傷害而遭公司辭退
      ，以每一日工資平均一千元計算，自八十六年十一月十七日至八十七年四月十
      三日計一百四十七天，共計十四萬七千元。但按不法侵害他人之身體或健康者
      ，對於被害人因此喪失或減少勞動能力或增加生活上之需要時，固應負損害賠
      償責任。民法第一百九十三條第一項定有明文。查本件上訴人係指稱因本件傷
      害事故後，被上訴人於其服務之旅行社對老闆多所挑撥蠱惑，始致伊遭解職云
      云，是上訴人於其所任職之旅行社是否繼續任職，顯與被上訴人之不法傷害行
      為並無相當因果關係，又上訴人於上揭事故後即帶團赴菲律賓，於菲國期間並
      未就醫診治，亦據上訴人於本院審理時自陳在卷，而上訴人所受之傷害均屬輕
      微之瘀傷、擦傷及挫傷，應不致影響其工作，而上訴人無法證明其一日工作所
      得確為若干，故其此部分請求，委無可採。從而，上訴人主張其有勞動能力喪
      失之損害，並以每一日工資平均一千元計算，自八十六年十一月十七日至八十
      七年四月十三日計一百四十七天，共計十四萬七千元云云，並無理由，不應准
      許。
（四）精神慰籍金壹拾萬元部分：查原告受傷多處，有鼻部擦傷０．五Ｘ０．三公分
      ，左鼻翼擦傷０．三Ｘ０．三公分，下頷擦傷二Ｘ０．五公分，右前臂擦傷一
      Ｘ０．三公分，右小腿瘀傷十Ｘ三公分，左腰部瘀血五Ｘ三公分第一處，左腰
      部第二處瘀血五Ｘ三公分，左小腿瘀血十Ｘ四公分，胸口瘀血二Ｘ二公分等情
      ，肉體、精神受相當之痛苦，本院斟酌實際情況，及兩造之身分、地位，原告
      請求壹拾萬元，尚嫌過高，應予核減為二萬元，方屬公允，逾此數額之請求，
      為無理由。
五、綜上所述，上訴人依上揭侵權行為之法律關係請求被上訴人給付醫療費二百五十
    七元，眼鏡費三千五百元，襯衫費用三百五十元，精神慰籍金二萬元，合計二萬
    四千一百零七元，及自起訴狀繕本送達翌日即民國八十七年四月十四日起至清償
    日止按法定利率年息百分之五計算之利息，即無不合，應予准許，逾此數額之請
    求，為無理由，應予駁回。原審漏未審酌上揭應准許之醫療費二百五十七元部分
    及精神慰撫金僅核定一萬元，為上訴人敗訴之判決，尚有未洽，上訴意旨求予廢
    棄改判，為有理由，爰由本院予以廢棄改判如主文第二項所示。至於上訴人之請
    求不應准許部分，原判決為上訴人敗訴之判決，經核於法並無不合，上訴意旨求
    予廢棄改判，為無理由，應駁回其上訴。
據上論結，本件上訴為一部有理由，一部無理由，依民事訴訟法第四百三十六條之一
第三項、第四百四十九條第一項、第四百五十條、第七十八條、第七十九條但書、第
四百六十三條，第三百八十五條第一項前段判決如主文。
中      華      民      國    八十九    年      三      月    十  七    日
                                            民事第六庭審判長法官
                                                            法官
                                                            法官
右為正本係照原本作成
如對本判決上訴，須於判決送達後廿日內向本院提出上訴狀
中      華      民      國    八十九    年      三      月     十六     日
~B法院書記官  張漪蕙


司法院資訊處製作；財團法人民間司法改革基金會備份。
